【裁判字號】    97,裁,4148
【裁判日期】    970828
【裁判案由】    限制出境
【裁判全文】
最  高  行  政  法  院  裁  定
                                      97年度裁字第4148號
抗  告  人  甲○○
上列抗告人因與相對人財政部間限制出境事件，對於中華民國97
年4月15日臺北高等行政法院97年度訴字第360號裁定提起抗告，
本院裁定如下︰
    主  文
抗告駁回。
抗告訴訟費用由抗告人負擔。
    理  由
一、按撤銷訴訟之提起，應於訴願決定書送達後2個月之不變期
    間內為之，此為行政訴訟法第106條第1項前段所明定。本件
    民國96年11月29日院臺訴字第0960094040號訴願決定書係於
    96年12月3日送達於抗告人，此有送達證書附訴願卷可稽。
    抗告人提起撤銷訴訟之期間，應自96年12月4日起算，因抗
    告人當時住居於臺北市，無須扣除在途期間，至97年2月3日
    屆滿，該日適逢星期日，應以次（4）日代之。抗告人遲至
    97年2月12日始提起撤銷訴訟，此有原審法院加蓋於訴狀上
    收文戳記所載日期可考，已逾法定不變期間。原裁定以抗告
    人提起本件訴訟顯非合法，因而將抗告人之訴駁回，經核於
    法並無違背。
二、抗告意旨略謂：訴願決定書係由大樓管理員代為收受，然管
    理員並非抗告人之同居人、受僱人或願代為收受而居住於同
    一住宅之主人，即其非行政訴訟法第72條第1項規定所指有
    權受領之人，本件訴願決定書之送達應不合法。又抗告人自
    始即居住、設籍於桃園縣，未曾居住在臺北市，應適用扣除
    在途期間之規定，則本件起訴經扣除在途期間及農曆過年假
    期後，並未逾法定不變期間。原裁定以抗告人當時居住在臺
    北市，無須扣除在途期間，認定抗告人之起訴已逾法定不變
    期間，顯有違誤云云。
三、行政訴訟法第71條第1項前段規定：「送達，於應受送達人
    之住居所、事務所或營業所行之。‧‧‧」同法第72條第1
    項及第2項分別規定：「送達於住居所、事務所、營業所或
    機關所在地不獲會晤應受送達人者，得將文書付與有辨別事
    理能力之同居人、受僱人或願代為收受而居住於同一住宅之
    主人。」「前條所定送達處所之接收郵件人員，視為前項之
    同居人或受雇人。」上開規定，依訴願法第47條第3項規定
    ，於訴願文書之送達準用之。又一般公寓大廈（大樓）為謀
    全體住戶之方便，設有管理委員會，以統一處理大廈內各種
    事務，實務上多由該管理委員會之管理員接收住戶之郵件。
    是應送達大廈住戶之訴願文書，如由該大廈接收郵件之管理
    員簽收，依上開規定及說明，應認已發生合法送達於本人之
    效果。本件應送達於抗告人之訴願決定書，係送達至抗告人
    訴願書上所陳報之臺北市○○路○段415號12樓之3居住處所
    ，由該處所大樓管理員簽收，有該送達證書可按，該訴願決
    定書之送達自屬合法，即於大樓管理員簽收之96年12月3日
    發生送達之效力。抗告人主張其自始未曾居住於臺北市，本
    件應有扣除在途期間規定之適用，且訴願決定書係由大樓管
    理員收受，其送達應不合法云云，自無可採。抗告論旨，指
    摘原裁定不當，求予廢棄，並無理由，應予駁回。
四、依行政訴訟法第104條、民事訴訟法第95條、第78條，裁定
    如主文。
中    華    民    國    97    年    8     月    28    日
                    最高行政法院第四庭
                        審判長法官  鍾  耀  光
                              法官  黃  淑  玲
                              法官  姜  仁  脩
                              法官  王  德  麟
                              法官  黃  清  光
以  上  正  本  證  明  與  原  本  無  異
中    華    民    國    97    年    8     月    28    日
                              書記官  王  史  民


司法院資訊處製作；財團法人民間司法改革基金會備份。
